【裁判字號】    96,交聲,640
【裁判日期】    970131
【裁判案由】    聲明異議
【裁判全文】
臺灣高雄地方法院刑事裁定             96年度交聲字第640號
原處分機關  高雄市政府
異  議  人  甲○○
上列受處分人因違反道路交通管理處罰條例案件，對於高雄市交
通事件裁決中心民國96年7 月13日所為之處分（原處分案號：高
市府交裁字第裁32-B00000000號），聲明異議，本院裁定如下：
    主  文
異議駁回。
    理  由
一、按汽車駕駛人，行經有燈光號誌管制之交岔路口闖紅燈者，
    處新臺幣（下同）1800元以上5400元以下罰鍰；又汽車駕駛
    人有道路交通管理處罰條例第53條之情形者，除依原條款處
    罰鍰外，並予記違規點數3 點，道路交通管理處罰條例第53
    條第1 項、第63條第1 項第3 款分別定有明文。至於道路交
    通管理處罰條例所稱之「車輛」，係指在道路上以原動機行
    駛之汽車，包括機器腳踏車在內，合先敘明。
二、本件異議人即受處分人甲○○於民國96年4 月3 日下午4 時
    30分許，騎乘車號XX6 –398 號重機車，沿高雄市○○路南
    向北行駛，行經該路與日昌街口，明知該處有燈光路誌管制
    ，本應先行至日昌街口待轉區等候綠燈，竟不遵守該燈光號
    誌之管制而仍闖紅燈，適逢乙○○騎乘CZ7 –291 號重機車
    沿翠華路南向北方行駛，亦行經該路與日昌街口欲直行（翠
    華路當時為綠燈），而閃煞不及，撞擊異議人上開重機車左
    側車身，為高雄市政府警察局交通警察大隊員警，以受處分
    人有違反前揭道路交通管理處罰條例第53條第1 項「闖紅燈
    」之行為掣單舉發，嗣受處分人於通知單上所載應到案日期
    （96年7 月21日）前即同年6 月29日向原處分機關提出申訴
    ，經原處分機關函請原舉發單位調查結果，仍認受處分人有
    上開違規之行為，原處分機關乃依道路交通管理處罰條例第
    53條第1 項、第63條第1 項第3 款之規定，裁處罰鍰1800
    元，並記違規點數3點。
三、受處分人甲○○於本院調查時固不否認其於上開時、地，駕
    駛前揭重機車，行經高雄市○○路與日昌街口之事實，惟矢
    口否認其有闖紅燈之行為，辯稱：伊當時係在待轉區停等紅
    綠燈等語。
四、經查：異議人上揭違規行為，業據證人乙○○於本院96年10
    月26日調查時具結證稱：我是綠燈行駛，異議人方向應該是
    日昌路（街）東向西方向行駛，當時日昌街為紅燈，我看到
    她時，她的位置是在交叉路口靠近翠華路南向北之快車道位
    置，她是慢慢的往前行，是由日昌路東向西，我騎車到該路
    口時，想要繞過她，之後就撞上了等語，核與異議人自承當
    時翠華路是綠燈一節相符。此外，並有道路交通事故現場圖
    、道路交通事故調查報告表(一)、(二)、交通事故談話紀錄表各
    1 份及現場照片3 幀附卷可稽，堪信為真實。異議人前開所
    辯，尚難採信，是本件事證明確，異議人之違規行為堪以認
    定。
五、綜上所述，異議人確有在前述時地闖紅燈之違規行為，從而
    原處分機關依前開道路交通管理處罰條例第53條第1 項、第
    63條第1 項第3 款之規定，裁處受處分人罰鍰1800元，並記
    違規點數3 點，核無違法或其他不當之情形，聲明異議意旨
    仍執前詞，指摘原處分違法，為無理由，應予駁回。
六、據上論斷，應依道路交通案件處理辦法第19條，裁定如主文
    。
中    華    民    國    97    年    1     月    31    日
                  交通法庭    法  官  李殷君
以上正本證明與原本無異。
如不服本裁定應於送達後5日內向本院提出抗告狀。
中    華    民    國    97    年    2     月    4     日
                              書記官  陳昱良


司法院資訊處製作；財團法人民間司法改革基金會備份。
